【裁判字號】    98,上易,174
【裁判日期】    980403
【裁判案由】    竊盜
【裁判全文】
臺灣高等法院高雄分院刑事判決         98年度上易字第174號
上  訴  人
即  被  告  乙○○
            丁○○
上列上訴人因竊盜案件，不服臺灣屏東地方法院97年度易字第91
9 號中華民國98年1 月20日第一審判決（起訴案號：臺灣屏東地
方法院檢察署97年度偵字第5898號），提起上訴，本院判決如下
：
     主  文
上訴駁回。
     理  由
一、按不服地方法院之第一審判決而上訴者，須提出上訴書狀，
    並應敘述具體理由，上訴書狀未敘述上訴理由者，應於上訴
    期間屆滿後20日內補提理由書於原審法院。逾期未補提者，
    原審法院應定期間先命補正。但上訴書狀已敘述理由，惟所
    敘述者非屬具體理由，則屬不符上訴之法定程式，由第二審
    法院以其上訴不合法律上程式，判決駁回，不生定期命補正
    之問題，刑事訴訟法第350 條第1 項、第361 條、第362 條
    、第367 條定有明文。
二、按上開所稱具體理由，係指須就不服之判決為具體之指摘而
    言，如僅泛稱原判決認事用法不當或採證違法、判決不公等
    ，均非具體理由（法院辦理刑事訴訟案件應行注意事項第16
    2 點參照）；復按所謂具體理由，必係依據卷內既有訴訟資
    料或提出新事證，指摘或表明第一審判決有何採證認事、用
    法或量刑等足以影響判決本旨之不當或違法，而構成應予撤
    銷之具體事由，始克當之（例如：依憑證據法則具體指出所
    採證據何以不具證據能力，或依憑卷證資料，明確指出所為
    證據證明力之判斷如何違背經驗、論理法則）；倘僅泛言原
    判決認定事實錯誤、違背法令、量刑失之過重或輕縱，而未
    依上揭意旨指出具體事由，或形式上雖已指出具體事由，然
    該事由縱使屬實，亦不足以認為原判決有何不當或違法者（
    例如：對不具有調查必要性之證據，法院未依聲請調查亦未
    說明理由，或援用證據不當，但除去該證據仍應為同一事實
    之認定），皆難謂係具體理由，俾與第二審上訴制度旨在請
    求第二審法院撤銷、變更第一審不當或違法之判決，以實現
    個案救濟之立法目的相契合，並節制濫行上訴」（最高法院
    97年度台上字第892 號判決意旨參照）。是如上訴理由書狀
    並未依據卷內訴訟資料，具體指摘原判決認事用法有何違法
    或不當之情形，即屬上訴未敘述具體理由。
三、上訴人即被告乙○○、丁○○因犯刑法第320 條第1 項之竊
    盜罪，經原審判決「乙○○共同竊盜，累犯，處有期徒刑肆
    月；又共同竊盜，累犯，處有期徒刑伍月。應執行有期徒刑
    捌月。丁○○共同竊盜，處有期徒刑月，如易科罰金，以
    新臺幣壹仟元折算壹日；又共同竊盜，處有期徒刑肆月，如
    易科罰金，以新臺幣壹仟元折算壹日。應執行有期徒刑陸月
    ，如易科罰金，以新臺幣壹仟元折算壹日。」在案。而被告
    2 人各於上訴間期之民國98年2 月5 日向原審法院提出上訴
    狀，均僅記載「特於法定期間內提起上訴，理由另狀補陳」
    等語，被告2 人嗣各於98年2 月12日向原審法院提出上訴理
    由狀，然狀內所載之上訴理由均略以：「證人丙○○（誤載
    為鄭深池）推說與被告2 人不認識，係因1 年前迄今太多人
    找過他，跟他談論太師椅的事，所以對被告2 人沒印象，何
    況當初也有找鄭深池妻子講過要修理，也有答應，只因時間
    久沒有告知其夫；另證人甲○○因從事農務，所以也有找其
    妻講過此事，因時間久而未告知其夫。本案均屬陰錯陽差所
    致，請法院明鑑」等語。
四、經查本件被告乙○○、丁○○具狀提出之上開上訴理由，核
    與其2 人於原審答辯情節大致相同（見原審卷第24-25 、52
    -55 頁），而原判決對於被告2 人此等辯詞，業經調查證人
    即被害人甲○○、丙○○證詞及卷附屏東縣政府警察局東港
    分局林邊分駐所搜索扣押筆錄、扣押物品目錄表、屏東縣政
    府警察局東港分局贓物認領保管單、屏東縣政府警察局東港
    分局林邊分駐所公務電話紀錄、偵查報告、車籍查詢資料、
    丙○○住處監視錄影器翻拍畫面、照片等，並斟酌被告2 人
    警、偵、原審之供詞等情，因認被告2 人共同竊取甲○○所
    有神明供桌1 張及丙○○所有太師椅2 張、茶桌1 張等情堪
    以認定（參原判決第3-6 頁理由欄所載），足徵原判決均已
    敘明如何認定被告2 人上開共同竊盜罪所憑之證據及理由，
    經核並無不合。被告2 人上訴理由，並未依憑卷證資料，明
    確指出原判決所為上開證據之證明力判斷，係有如何採證違
    法、違背經驗、論理法則等情形，此上訴自屬未敘述具體理
    由。
五、綜上所述，被告2 人具狀提出之上開上訴理由，均未依據卷
    內訴訟資料或提出新事證，具體指摘或表明原判決有何足以
    影響判決本旨之不當或違法，而構成應予撤銷之具體事由，
    即與刑事訴訟法第361 條第2 項所稱「具體理由」顯非相當
    。從而，被告2 人之上訴理由書狀未敘述具體理由，且於上
    訴期間屆滿後之20日內（被告2 人於98年2 月3 日收受原審
    判決之送達，見原審卷第66-69 頁），均未補提上訴具體理
    由，依上開規定，被告2 人之上訴顯均屬違背法律上之程式
    ，應由本院不經言詞辯論，判決如主文。
據上論斷，應依刑事訴訟法第367 條前段、第372 條，判決如主
文。
中    華    民    國    98    年     4     月    3    日
                刑事第一庭  審判長法  官  郭雅美
                                  法  官  徐美麗
                                  法  官  張意聰
以上正本證明與原本無異。
本判決不得上訴。
中    華    民    國    98    年     4     月    3    日
                                  書記官  陳金


司法院資訊處製作；財團法人民間司法改革基金會備份。
